src/install/bin/server/open.office31/share/uno_packages/cache/uno_packages/15FF.tmp_/dict-fr.oxt/fr_FR.aff
# AFFIXES POUR LE DICTIONNAIRE CLASSIQUE & RÉFORME 1990
# par Olivier R. -- licences LGPL, GPL, MPL
# Généré le 14.09.2009  12:38:49
# Pour améliorer le dictionnaire, allez sur http://www.dicollecte.org/



SET UTF-8

WORDCHARS -


TRY aàâäbcçdeéèêëfghiîïjklmnoôöpqrstuùûüvwxyzæœAÀÂÄBCÇDEÉÈÊËFGHIÎÏJKLMNOÔÖPQRSTUÙÛÜVWXYZÆŒáíÿñåóşăã

MAP 12
MAP aàâä
MAP eéèêë
MAP iîïy
MAP oôö
MAP uùûü
MAP cç
MAP AÀÂÄ
MAP EÉÈÊË
MAP IÎÏY
MAP OÔÖ
MAP UÙÛÜ
MAP CÇ

REP 62
REP f ph
REP ph f
REP c qu
REP qu c
REP k qu
REP qu k
REP x ct
REP ct x
REP bb b
REP b bb
REP cc c
REP c cc
REP ff f
REP f ff
REP ll l
REP l ll
REP mm m
REP m mm
REP nn n
REP n nn
REP pp p
REP p pp
REP rr r
REP r rr
REP ss s
REP s ss
REP ss c
REP c ss
REP ss ç
REP ç ss
REP tt t
REP t tt
REP œ oe
REP oe œ
REP æ ae
REP ae æ
REP ai é
REP é ai
REP ai è
REP è ai
REP ai ê
REP ê ai
REP ei é
REP é ei
REP ei è
REP è ei
REP ei ê
REP ê ei
REP o au
REP au o
REP o eau
REP eau o
REP ogue ogiste
REP ogiste ogue
REP disez dites
REP fesez faites
REP faisez faites
REP sanctionnable punissable
REP questionnable discutable
REP décrédibilis discrédit
REP antitartre détartrant
REP puit puits

KEY azertyuiop|qsdfghjklmù|wxcvbn|aéz|yèu|iço|oàp|aqz|zse|edr|rft|tgy|yhu|uji|iko|olpm|qws|sxd|dcf|fvg|gbh|hnj



FLAG long

NEEDAFFIX ()

FORBIDDENWORD {}

CIRCUMFIX **

KEEPCASE ||

NOSUGGEST --



BREAK 1
BREAK -

COMPOUNDMIN 2

COMPOUNDFLAG ==



PFX L' Y 17
PFX L' 0 l' [aàâeèéêiîoôuyhœæAÀÂEÈÉÊIÎOÔUYHŒÆ]
PFX L' a l'A a
PFX L' à l'À à
PFX L' â l'Â â
PFX L' e l'E e
PFX L' é l'É é
PFX L' è l'È è
PFX L' ê l'Ê ê
PFX L' i l'I i
PFX L' î l'Î î
PFX L' o l'O o
PFX L' ô l'Ô ô
PFX L' u l'U u
PFX L' y l'Y y
PFX L' h l'H h
PFX L' œ l'Œ œ
PFX L' æ l'Æ æ

PFX D' Y 17
PFX D' 0 d' [aàâeèéêiîoôuyhœæAÀÂEÈÉÊIÎOÔUYHŒÆ]
PFX D' a d'A a
PFX D' à d'À à
PFX D' â d'Â â
PFX D' e d'E e
PFX D' é d'É é
PFX D' è d'È è
PFX D' ê d'Ê ê
PFX D' i d'I i
PFX D' î d'Î î
PFX D' o d'O o
PFX D' ô d'Ô ô
PFX D' u d'U u
PFX D' y d'Y y
PFX D' h d'H h
PFX D' œ d'Œ œ
PFX D' æ d'Æ æ

PFX Q' Y 68
PFX Q' 0 qu' [aàâeèéêiîoôuyhœæAÀÂEÈÉÊIÎOÔUYHŒÆ]
PFX Q' a qu'A a
PFX Q' à qu'À à
PFX Q' â qu'Â â
PFX Q' e qu'E e
PFX Q' é qu'É é
PFX Q' è qu'È è
PFX Q' ê qu'Ê ê
PFX Q' i qu'I i
PFX Q' î qu'Î î
PFX Q' o qu'O o
PFX Q' ô qu'Ô ô
PFX Q' u qu'U u
PFX Q' y qu'Y y
PFX Q' h qu'H h
PFX Q' œ qu'Œ œ
PFX Q' æ qu'Æ æ
PFX Q' 0 quoiqu' [aàâeèéêiîoôuyhœæAÀÂEÈÉÊIÎOÔUYHŒÆ]
PFX Q' a quoiqu'A a
PFX Q' à quoiqu'À à
PFX Q' â quoiqu'Â â
PFX Q' e quoiqu'E e
PFX Q' é quoiqu'É é
PFX Q' è quoiqu'È è
PFX Q' ê quoiqu'Ê ê
PFX Q' i quoiqu'I i
PFX Q' î quoiqu'Î î
PFX Q' o quoiqu'O o
PFX Q' ô quoiqu'Ô ô
PFX Q' u quoiqu'U u
PFX Q' y quoiqu'Y y
PFX Q' h quoiqu'H h
PFX Q' œ quoiqu'Œ œ
PFX Q' æ quoiqu'Æ æ
PFX Q' 0 puisqu' [aàâeèéêiîoôuyhœæAÀÂEÈÉÊIÎOÔUYHŒÆ]
PFX Q' a puisqu'A a
PFX Q' à puisqu'À à
PFX Q' â puisqu'Â â
PFX Q' e puisqu'E e
PFX Q' é puisqu'É é
PFX Q' è puisqu'È è
PFX Q' ê puisqu'Ê ê
PFX Q' i puisqu'I i
PFX Q' î puisqu'Î î
PFX Q' o puisqu'O o
PFX Q' ô puisqu'Ô ô
PFX Q' u puisqu'U u
PFX Q' y puisqu'Y y
PFX Q' h puisqu'H h
PFX Q' œ puisqu'Œ œ
PFX Q' æ puisqu'Æ æ
PFX Q' 0 lorsqu' [aàâeèéêiîoôuyhœæAÀÂEÈÉÊIÎOÔUYHŒÆ]
PFX Q' a lorsqu'A a
PFX Q' à lorsqu'À à
PFX Q' â lorsqu'Â â
PFX Q' e lorsqu'E e
PFX Q' é lorsqu'É é
PFX Q' è lorsqu'È è
PFX Q' ê lorsqu'Ê ê
PFX Q' i lorsqu'I i
PFX Q' î lorsqu'Î î
PFX Q' o lorsqu'O o
PFX Q' ô lorsqu'Ô ô
PFX Q' u lorsqu'U u
PFX Q' y lorsqu'Y y
PFX Q' h lorsqu'H h
PFX Q' œ lorsqu'Œ œ
PFX Q' æ lorsqu'Æ æ

PFX Qj Y 1
PFX Qj 0 jusqu' [aàâeèéêiîoôuyhœæ]

PFX Si Y 1
PFX Si 0 s' .

SFX S. Y 1
SFX S. 0 s [^sxz]

SFX X. Y 3
SFX X. 0 x [aeoœ]u
SFX X. l ux al
SFX X. il ux ail

SFX A. Y 5
SFX A. an en an
SFX A. h hes h
SFX A. s ses s
SFX A. x xes x
SFX A. y ies y

SFX F. Y 65
SFX F. 0 0 .
SFX F. 0 s [eë]
SFX F. e 0 [éiï]e
SFX F. e s [éiï]e
SFX F. rice eur [dt]rice
SFX F. rice eurs [dt]rice
SFX F. de d de
SFX F. de ds de
SFX F. ffe f ffe
SFX F. ffe fs ffe
SFX F. che c [^è]che
SFX F. che cs [^è]che
SFX F. èche ec èche
SFX F. èche ecs èche
SFX F. he h [ut]he
SFX F. he hs [ut]he
SFX F. ke k ke
SFX F. ke ks ke
SFX F. le l [aiouû]le
SFX F. le ls [aiouû]le
SFX F. lle l [eiu]lle
SFX F. lle ls [eiu]lle
SFX F. ne n [aiou]ne
SFX F. ne ns [aiou]ne
SFX F. nne n [aeo]nne
SFX F. nne ns [aeo]nne
SFX F. igne in igne
SFX F. igne ins igne
SFX F. re r [aiuûy]re
SFX F. re rs [aiuûy]re
SFX F. ère er ère
SFX F. ère ers ère
SFX F. se s [^us]se
SFX F. esse e [^eo].esse
SFX F. esse es [^eo].esse
SFX F. eresse eur eresse
SFX F. eresse eurs eresse
SFX F. oresse eur oresse
SFX F. oresse eurs oresse
SFX F. sse s [^e]sse
SFX F. use us [^eo]use
SFX F. euse eur euse
SFX F. euse eurs euse
SFX F. te t [^èt]te
SFX F. te ts [^èt]te
SFX F. tte t tte
SFX F. tte ts tte
SFX F. ète et ète
SFX F. ète ets ète
SFX F. ue u [^gq]ue
SFX F. ue us [^gq]ue
SFX F. gue g gue
SFX F. gue gs gue
SFX F. cque c cque
SFX F. cque cs cque
SFX F. que c [^c]que
SFX F. que cs [^c]que
SFX F. ève ef ève
SFX F. ève efs ève
SFX F. ve f [iïu]ve
SFX F. ve fs [iïu]ve
SFX F. uë u uë
SFX F. uë us uë
SFX F. üe u üe
SFX F. üe us üe

SFX W. N 7
SFX W. 0 0 .
SFX W. e es e
SFX W. ce x ce
SFX W. use ux [eo]use
SFX W. ousse oux ousse
SFX W. ale al ale
SFX W. ale aux ale

SFX S* Y 2
SFX S* 0 0/D'L'Q' [^sxz]
SFX S* 0 s/D'Q' [^sxz]

SFX X* Y 4
SFX X* 0 0/D'L'Q' .
SFX X* 0 x/D'Q' [aeoœ]u
SFX X* l ux/D'Q' al
SFX X* il ux/D'Q' ail

SFX A* Y 10
SFX A* an an/D'L'Q' an
SFX A* an en/D'Q' an
SFX A* h h/D'L'Q' h
SFX A* h hes/D'Q' h
SFX A* s s/D'L'Q' s
SFX A* s ses/D'Q' s
SFX A* x h/D'L'Q' x
SFX A* x hes/D'Q' x
SFX A* y y/D'L'Q' y
SFX A* y ies/D'Q' y

SFX F* Y 65
SFX F* 0 0/D'L'Q' .
SFX F* 0 s/D'Q' [eë]
SFX F* e 0/D'L'Q' [éiï]e
SFX F* e s/D'Q' [éiï]e
SFX F* rice eur/D'L'Q' [dt]rice
SFX F* rice eurs/D'Q' [dt]rice
SFX F* de d/D'L'Q' de
SFX F* de ds/D'Q' de
SFX F* ffe f/D'L'Q' ffe
SFX F* ffe fs/D'Q' ffe
SFX F* che c/D'L'Q' [^è]che
SFX F* che cs/D'Q' [^è]che
SFX F* èche ec/D'L'Q' èche
SFX F* èche ecs/D'Q' èche
SFX F* he h/D'L'Q' [ut]he
SFX F* he hs/D'Q' [ut]he
SFX F* ke k/D'L'Q' ke
SFX F* ke ks/D'Q' ke
SFX F* le l/D'L'Q' [aiouû]le
SFX F* le ls/D'Q' [aiouû]le
SFX F* lle l/D'L'Q' [eiu]lle
SFX F* lle ls/D'Q' [eiu]lle
SFX F* ne n/D'L'Q' [aiou]ne
SFX F* ne ns/D'Q' [aiou]ne
SFX F* nne n/D'L'Q' [aeo]nne
SFX F* nne ns/D'Q' [aeo]nne
SFX F* gne n/D'L'Q' igne
SFX F* gne ns/D'Q' igne
SFX F* re r/D'L'Q' [aiuûy]re
SFX F* re rs/D'Q' [aiuûy]re
SFX F* ère er/D'L'Q' ère
SFX F* ère ers/D'Q' ère
SFX F* se s/D'L'Q' [^us]se
SFX F* esse e/D'L'Q' [^eo].esse
SFX F* esse es/D'Q' [^eo].esse
SFX F* eresse eur/D'L'Q' eresse
SFX F* eresse eurs/D'Q' eresse
SFX F* oresse eur/D'L'Q' oresse
SFX F* oresse eurs/D'Q' oresse
SFX F* sse s/D'L'Q' [^e]sse
SFX F* use us/D'L'Q' [^eo]use
SFX F* euse eur/D'L'Q' euse
SFX F* euse eurs/D'Q' euse
SFX F* te t/D'L'Q' [^èt]te
SFX F* te ts/D'Q' [^èt]te
SFX F* tte t/D'L'Q' tte
SFX F* tte ts/D'Q' tte
SFX F* ète et/D'L'Q' ète
SFX F* ète ets/D'Q' ète
SFX F* ue u/D'L'Q' [^gq]ue
SFX F* ue us/D'Q' [^gq]ue
SFX F* gue g/D'L'Q' gue
SFX F* gue gs/D'Q' gue
SFX F* cque c/D'L'Q' cque
SFX F* cque cs/D'Q' cque
SFX F* que c/D'L'Q' [^c]que
SFX F* que cs/D'Q' [^c]que
SFX F* ève ef/D'L'Q' ève
SFX F* ève efs/D'Q' ève
SFX F* ve f/D'L'Q' [iïu]ve
SFX F* ve fs/D'Q' [iïu]ve
SFX F* uë u/D'L'Q' uë
SFX F* uë us/D'Q' uë
SFX F* üe u/D'L'Q' üe
SFX F* üe us/D'Q' üe

SFX W* Y 7
SFX W* 0 0/D'L'Q' .
SFX W* e es/D'Q' e
SFX W* ce x/D'L'Q' ce
SFX W* use ux/D'L'Q' [eo]use
SFX W* ousse oux/D'L'Q' ousse
SFX W* ale al/D'L'Q' ale
SFX W* ale aux/D'Q' ale

PFX Um Y 29
PFX Um 0 0/S. .
PFX Um 0 l' [aàâeèéêiîoôuyhœæ]
PFX Um 0 d'/S. [aàâeèéêiîoôuyhœæ]
PFX Um 0 yotta/S. .
PFX Um 0 zetta/S. .
PFX Um 0 exa/S. .
PFX Um 0 l'exa .
PFX Um 0 d'exa/S. .
PFX Um 0 péta/S. .
PFX Um 0 téra/S. .
PFX Um 0 giga/S. .
PFX Um 0 méga/S. .
PFX Um 0 kilo/S. .
PFX Um 0 hecto/S. .
PFX Um 0 l'hecto .
PFX Um 0 d'hecto/S. .
PFX Um 0 déca/S. .
PFX Um 0 déci/S. .
PFX Um 0 centi/S. .
PFX Um 0 milli/S. .
PFX Um 0 micro/S. .
PFX Um 0 nano/S. .
PFX Um 0 pico/S. .
PFX Um 0 femto/S. .
PFX Um 0 atto/S. .
PFX Um 0 l'atto .
PFX Um 0 d'atto/S. .
PFX Um 0 zepto/S. .
PFX Um 0 yocto/S. .
